【裁判字號】    91,交上易,404
【裁判日期】    920324
【裁判案由】    公共危險
【裁判全文】
臺灣高等法院刑事判決                          九十一年度交上易字第四０四號
    上  訴  人  臺灣臺北地方法院檢察署檢察官
    被      告  甲○○
右上訴人因被告公共危險案件，不服臺灣臺北地方法院九十一年度交易字第一三三號
，中華民國九十一年九月二十四日第一審判決（起訴案號：臺灣臺北地方法院檢察署
九十年度偵字第二一六四八號）提起上訴，本院判決如左：
    主  文
上訴駁回。
    理  由
一、聲請簡易判決處刑意旨略以：被告甲○○明知飲酒過量會導致不能安全駕駛動力
    交通工具，卻於民國九十年八月十九日二十二時許，在基隆市○○街二十九巷五
    十七號家中飲酒後，駕駛車號ＦＵ—四一八六號自小客車沿基隆市○○街往台北
    市○○○路行駛，於翌日凌晨二時二十八分許行經台北市中正區○○○路、福州
    街口時，為警攔檢查獲，經警實施酒精測試呼氣濃度達每公升一‧一七毫克等語
    ，因認被告甲○○涉有刑法第一百八十五條之三之服用酒類不能安全駕駛動力交
    通工具而駕駛罪嫌。
二、按案件曾經判決確定者，應諭知免訴之判決；且此免訴判決，得不經言詞辯論為
    之，刑事訴訟法第三百零二條第一款、第三百零七條分別定有明文。又案件曾經
    判決確定，應為免訴之判決，此項原則關於實質上一罪或裁判上一罪均有其適用
    。連續犯係裁判上之一罪，其一部分犯罪事實曾經判決確定者，其效力當然及於
    全部，故檢察官復將其他部分重行起訴，亦應諭知免訴之判決，最高法院四十九
    年臺非字第二○號著有判例可資參照。
三、查被告甲○○明知酒醉不得駕駛動力交通工具，於九十年八月二十日凌晨二時許
    ，在酒後精神恍惚，已達無法安全駕駛之程度時，仍駕駛動力交通工具即車號Ｆ
    Ｕ—四一八六號自小客車上路，於同日凌晨五時四十分許在國道一號公路汐止收
    費站北向處為警攔檢查獲，經警實施酒精測試呼氣濃度達每公升○‧九三毫克之
    事實，經台灣士林地方法院內湖簡易庭認被告所為係犯刑法第一百八十五條之三
    之罪，於九十一年一月二十八日以九十年度湖交簡字第一○五○號判處拘役四十
    日，如易科罰金，以三佰元折算一日，並於九十一年六月一日確定，此有該案號
    刑事簡易判決及台灣高等法院被告全國前案紀錄表附卷可稽。是以本件公訴人起
    訴被告甲○○於九十年八月十九日深夜，在酒後精神恍惚，已達無法安全駕駛之
    程度時，仍騎乘動力交通工具即車號ＦＵ—四一八六號自小客車，於翌日凌晨二
    時二十八分許，行經臺北市中正區○○○路、福州街交岔口，為警攔檢查獲，經
    警實施酒精測試呼氣濃度達每公升一‧一七毫克等情，經與前揭判決有罪之事實
    參互以觀，被告先後二次犯行，時間緊密，犯罪構成要件相同，顯係基於概括犯
    意為之，為連續犯之裁判上一罪，自應為前開台灣士林地方法院內湖簡易庭九十
    年度湖交簡字第一○五○號刑事簡易判決既判力所及，依照首開說明，應為不受
    理之判決，原審因依刑事訴訟法第三百零二條第一款、第三百零七條，逕為免訴
    判決之諭知，核無不當，公訴人上訴意旨略以：被告甲○○於九十年八月二十日
    凌晨二時二十八分許，在台北市中正區○○○路、福州街口，因攔檢測試發現其
    呼氣酒精濃度達每公升一點一七毫克而為警舉發，並在當日凌晨三時許開始在台
    北市政府警察局中正第二分局南昌路派出所受警詢問，經於同日凌晨四時許報告
    台北地方法院檢察署檢察官黃美嘉准不予解送後始釋放。惟經調閱台灣士林地方
    法院九十年偵字第八八四三號被告甲○○涉犯用藥酒醉駕駛案件，與台灣士林地
    方法院內湖簡易庭九十年湖交簡第一０五０號全卷觀之，被告係於九十年八月二
    十日上午五時四十分許在國道一號公路汐止收費站北向處遭攔檢查獲；是被告本
    得於獲釋後，選擇搭乘其他交通工具返回基隆市，或在台北市區覓處休息以待酒
    退，惟被告竟仍繼續駕駛該自小客車上路，可知被告甲○○乃於第一次被攔檢後
    ，明知其服用酒類不得駕駛動力交通工具，顯係另行起意而為上開之犯罪行為甚
    明，原判決因被告先後二次犯行時間緊密，犯罪構成要件相同，即認係基於概括
    犯意為之，尚待斟酌云云，固非無見，惟查被告酒醉駕車，雖經警於同日先後相
    隔三時餘，查獲二次，然其精神恍惚，難認其係另行起意，公訴人之上訴，尚難
    認為有理由，應予駁回。
四、被告經合法傳喚無正當理由不到庭，爰不待其陳述，逕行判決。
據上論斷，應依刑事訴訟法第三百六十八條、第三百七十一條，判決如主文。
本案經檢察官劉靜婉到庭執行職務。
中    華    民    國    九十二  年    三      月    二十四              日
                              臺灣高等法院刑事第二十一庭
                                  審判長法  官  葉  騰  瑞
                                        法  官  黃  國  忠
                                        法  官  江  國  華
右正本證明與原本無異。
不得上訴。
                                        書記官  王  嗣  瑩
中      華      民      國    九十二    年      三      月    二十六    日


司法院資訊處製作；財團法人民間司法改革基金會備份。
